【裁判字號】    89,交訴,248
【裁判日期】    900501
【裁判案由】    公共危險
【裁判全文】
臺灣高雄地方法院刑事判決                        八十九年度交訴字第二四八號
    公  訴  人  臺灣高雄地方法院檢察署檢察官
    被      告  乙○○
右列被告因公共危險案件，經檢察官提起公訴（八十九年度偵字第二五五二三號），
本院判決如左：
    主  文
乙○○服用酒類，不能安全駕駛動力交通工具而駕駛，處有期徒刑參月，如易科罰金
以參佰元折算壹日；又駕駛動力交通工具肇事，致人傷而逃逸，處有期徒刑陸月，如
易科罰金以參佰元折算壹日。應執行有期徒刑捌月，如易科罰金以參佰元折算壹日。
緩刑參年。
    事  實
一、乙○○明知服用酒類致不能安全駕駛時，即不得駕駛動力交通工具，竟於民國八
    十九年十一月十一日十六時十分許，明知飲酒後已不能安全駕駛自小客車，仍貿
    然駕駛車牌號碼ＣＡ—六四四六號自小客車，自高雄市○○○路七十九號高雄郵
    局旁慢車道停車格駛出，行經高雄市○○○路慢車道與林森路口，不慎自後追撞
    甲○○騎乘之車牌號碼ＷＣＳ─三五六號輕型機車後，致甲○○人車倒地，而受
    有上腸胃道出血、腰椎骨折併脫位、右側踝骨折、左髖骨折併脫臼，肋骨骨折併
    血胸、氣胸等傷情（過失傷害部分未據甲○○提出告訴）。乙○○於肇事致甲○
    ○受傷後，不僅未停車查看，及將已受傷之甲○○送醫救治，反而迅速駕車逃逸
    ，適有丙○○及另名不詳姓名機車騎士騎乘機車行經該處，見乙○○於肇事後逃
    逸，乃緊追在乙○○汽車之後，嗣由該名不詳姓名機車騎士在高雄市○○區○○
    路與民生路口將乙○○攔下，未久警網據報前來，當場逮獲乙○○，經警於同日
    下午四時二十八分許對乙○○施以呼氣酒精濃度測試為每公升○．六五毫克。
二、案經高雄市政府警察局新興分局移送臺灣高雄地方法院檢察署檢察官偵查起訴。
    理  由
一、被告乙○○於本院審理中坦承其於飲酒後不能安全駕駛自小客車，於上開時、地
    駕車肇事，及被害人甲○○因而肇事受有傷害之事實，惟矢口否認因其肇事致甲
    ○○受傷後，故意逃逸之犯行，並辯稱：我因為喝酒過量，不知駕車撞到人，仍
    逕自駕車欲返家，駛至林森路與民生路口遇紅燈停下來，才知悉駕車肇事等語。
    經查：
（一）被告於飲酒後已不能安全駕駛，仍貿然駕駛自小客車肇事，致被害人甲○○受
      傷之事實，業據被告於警、偵訊及本院審理中坦承在卷，及證人甲○○於本院
      審理中到庭證述：當時我在在中正路與民生路之慢車道等紅燈，突然我機車後
      面被撞到，我摔倒在地上等語（本院九十年三月八日訊問筆錄），且據證人即
      警員丁○○於本院審理中到庭具結證述：被告之警訊筆錄由我製作，當時被告
      有些醉意，反應較差等語，而被告於查獲後經警測得其呼氣酒精濃度達每公升
      ○．六八毫克等情，此有酒精濃度測試單及測試觀察紀錄表一份附於警卷為證
      。再參以呼氣中酒精濃度達每公升○．六八毫克時，其行為表現呈現平衡感與
      判斷力障礙度升高之情形，肇事率為常人未飲酒時的十倍（參見蔡中志著，身
      體酒精濃度與肇事率行為表現之關係，司法院刑事法律問題專題研究十七冊第
      三一三頁），據上各情，足證被告於肇事時因服用酒類，已達不能安全駕駛自
      小客車之情狀，堪以認定。
（二）被害人甲○○於肇事後受有上腸胃道出血、腰椎骨折併脫位、右側踝骨折、左
      髖骨折併脫臼，肋骨骨折併血胸、氣胸等傷情，此有診斷證明書一份附卷可參
      。被告雖於警、偵訊及本院審理中迭次否認駕車肇事致人傷後故意逃逸之犯行
      ，惟查，被害人甲○○於本院審理中到庭陳述：我暫停在中正路與民生路慢車
      道等紅燈，突然我的機車後面被撞，我摔倒在地等語（本院九十年三月二十二
      日訊問筆錄），另證人丙○○於本院審理中到庭證稱：被告駕駛汽車輾壓過被
      害人安全帽後，車子彈高二十至三十公分，有明顯起伏震動，被告肇事後先右
      轉至林森路，再駛至小巷內，之後又駛至大馬路後，後來有一位機車騎士將被
      告汽車攔下等語明確（本院九十年四月十七日審判筆錄）。足證被告駕車自被
      害人機車之後追撞被害人，汽車輾壓過安全帽後，有明顯起伏彈高等情，衡諸
      常情，被告在車內理應能感覺到汽車輾壓異物，況且被告於肇事後，尚能駕駛
      汽車駛入小巷內，再駛至大馬路上等情，復參以被告駕車肇事時呼氣酒精濃度
      為每公升○．六八毫克，其行為表現固呈現平衡感與判斷力障礙度升高之情形
      ，然僅被告不能安全駕駛自小客車，尚未影響被告明知駕車肇事致被害人甲○
      ○受傷之判斷等各情綜合判斷，堪認被告明知肇事致人傷而故意逃逸之犯行，
      至堪認定。
二、核被告乙○○所為，係犯刑法第一百八十五條之三服用酒類致不能安全駕駛動力
    交通工具而駕駛罪、第一百八十五條之四肇事致人傷而逃逸罪。被告所犯上開二
    罪，犯意各別、行為互殊，應分別論罪，併合處罰。爰審酌被告酒醉後貿然駕車
    ，無視於用路人之公共安全，極易造成道路使用者之生命、身體、安全發生不定
    時危險，及被告肇事致被害人受傷後，竟不停車查看救護，逕自駕車離去，於犯
    後坦承部分犯行等一切情狀，分別量處如主文所示之刑，及諭知易科罰金之折算
    標準，並依法定其應執行刑，及諭知易科罰金之折算標準。再按修正前刑法第四
    十一條易科罰金之折算標準，業經總統於九十年一月十日公布為現行刑法第四十
    一條第一項，並於同年月十二日生效，就被告所犯酒後駕車部分，應依刑法第二
    條第一項前段從新從輕原則，應依修正後刑法第四十一條第一項前段之規定對於
    被告最為有利。另被告所犯肇事致人傷而逃逸部分，其最重本刑為五年以下有期
    徒刑之罪，且受有六月以下有期徒刑之宣告，依刑法第二條第一項前段規定之從
    新主義原則，應依修正後刑法第四十一條第一項之規定，就肇事致人傷而逃逸部
    分，諭知有期徒刑易科罰金之折算標準。又依同條第二項之規定，就被告所犯酒
    後駕車、肇事致人傷而逃逸二罪定應執行刑後，諭知有期徒刑易科罰金之折算標
    準。被告前未曾受有期徒刑以上刑之宣告，此有臺灣高等法院被告全國前案紀錄
    表附卷可證，經此偵、審程序之教訓，應知所警惕而無再犯之虞，本院認以暫不
    執行為當，併予宣告緩刑，以啟自新。
三、論斷，應依刑事訴訟法第二百九十九條第一項前段，刑法第二條第一項前段、第
    一百八十五條之三、第一百八十五條之四、第四十一條第一項、第二項、第五十
    一條第五款、第七十四條第一款、罰金罰鍰提高標準條例第一條前段、第二條，
    判決如主文。
本案經檢察官呂幸玲到庭執行職務。
中      華      民      國      九十      年      五      月    一      日
                                  臺灣高雄地方法院交通法庭
                                      法  官  張  桂  美
右正本證明與原本無異。
如不服本判決，應於判決送達後十日內，向本院提出上訴狀。
                                      書記官  吳  金  霞
中      華      民      國      九十      年      五      月    一      日


司法院資訊處製作；財團法人民間司法改革基金會備份。
